【裁判字號】    94,簡上,755
【裁判日期】    950511
【裁判案由】    家庭暴力防治法等
【裁判全文】
臺灣板橋地方法院刑事判決             94年度簡上字第755號
公  訴  人  臺灣板橋地方法院檢察署檢察官
上  訴  人
即  被  告  乙○○
選任辯護人  李宗益  律師
            謝世瑩  律師
上列上訴人即被告因違反家庭暴力防治法等案件，不服本院簡易
庭９４年度簡字第４８５９號，中華民國９４年１２月１５日第
一審判決〔聲請簡易判決處刑案號：９４年度偵字第４８５９號
〕，提起上訴，本院管轄第二審之合議庭判決如下：
    主  文
原判決撤銷。
乙○○違反法院依家庭暴力防治法第十三條所為之禁止實施家庭
暴力行為之民事通常保護令裁定，處拘役貳拾日，如易科罰金，
以佰元折算壹日。緩刑貳年，緩刑期內付保護管束。
    事  實
壹、乙○○與甲○○係夫妻，為家庭暴力防治法所定之家庭成員
    。乙○○前因多次對甲○○實施家庭暴力行為，經本院於民
    國〔下同〕９３年９月１７日以９３年度家護字第８３９號
    核發民事通常保護令，裁定乙○○不得對甲○○實施身體或
    精神上不法之侵害行為，暨不得直接或間接對甲○○為騷擾
    之聯絡行為，保護令有效期間為一年；９４年８月２４日晚
    間１０時１０分許保護令有效期間內，乙○○在臺北縣三重
    市○○路○段３８巷１１號５樓住處，因細故與甲○○爭執
    ，竟基於違反保護令暨普通傷害之故意，徒手毆打甲○○，
    致其受有右肩紅腫擦傷２Ｘ２公分、左手手指擦傷１Ｘ２公
    分、右背紅腫擦傷２Ｘ２公分、左小腿紅腫３Ｘ２公分等傷
    害，違反法院依家庭暴力防治法第十三條所為之禁止實施家
    庭暴力行為之民事通常保護令裁定。
貳、案經甲○○訴由臺北縣政府警察局三重分局報告臺灣板橋地
    方法院檢察署檢察官偵查後，聲請以簡易判決處刑。
    理  由
壹、上列事實，業據被告坦承不諱〔參見本院審判筆錄〕，核與
    告訴人甲○○指訴被害情節，互核相符，復有〔一〕臺北縣
    立醫院驗傷診斷書〔附９４年度偵字第１４３８９號卷第１
    ４頁〕。〔二〕本院９３年度家護字第８３９號民事通常保
    護令影本〔附同上偵卷第１５頁第１６頁〕等足佐，堪認被
    告自白情節，與事實相符，足為認定上揭事實之依據。本件
    事證明確，被告之上列犯行，堪予認定。
貳、核被告乙○○所為，係犯家庭暴力防治法第５０條第１款之
    違反保護令罪、刑法第２７７條第１項之普通傷害罪。其以
    一行為觸犯上開貳罪名，有想像競合犯之關係，應從較重之
    違反保護令罪處斷。
參、原審依刑事訴訟法第４４９條第１項前段、第４５４條第２
    項，家庭暴力防治法第５０條第１款，刑法第１１條前段、
    第２７７條第１項、第５５條前段、第４１條第１項前段，
    罰金罰鍰提高標準條例第１條前段、第２條，逕以簡易判決
    諭知被告違反違反保護令罪、刑，固非無見，惟〔一〕原審
    於事實欄認定被告違反民事通常保護令，卻於主文欄諭知：
    「乙○○違反法院依家庭暴力防治法『第五十條』所為之禁
    止實施家庭暴力行為之民事通常保護令裁定，處拘役貳拾日
    ，如易科罰金，以佰元折算壹日。」〔參見本院９４年１
    ２月１５日９４年度簡字第４８５９號刑事裁定〕，主文與
    事實即有矛盾。〔二〕原審據本院９３年度家護字第８３９
    號民事通常保護令為認定犯罪事實之依據，查上開通常保護
    令主文第貳項：「相對人〔指被告乙○○〕不得直接或間接
    對被害人『甲○○』為下列聯絡行為：騷擾。」〔參見９４
    年度偵字第１４３６９號卷第１５頁〕。原審判決事實欄認
    定本院上開通常保護令裁定「乙○○不得直接或間接對『陳
    郭素華』為騷擾之聯絡行為。」，理由亦有未備，容有未洽
    ；上訴人於原審判決後，聲明上訴之初，否認犯罪，主張未
    有傷害、違反保護令等犯行云云，較諸其後為認罪答辯斟之
    ，其上訴非有理由，惟原審判決既有可議，自應由本院第二
    審合議庭將原審判決撤銷，自為判決；爰審酌被告犯罪之動
    機、目的、手段、所致之危害，暨犯罪後態度等一切情狀，
    量處如主文所示之刑，並諭知易科罰金之折算標準；末查，
    被告前未曾受有期徒刑以上刑之宣告，此有臺灣高等法院被
    告前案紀錄表附本院卷足參，因一時失慮，而罹刑典，於審
    理期日自白犯行，並與告訴人成立和解，復有和解書壹紙在
    卷足稽，顯具悔意，經此科刑教訓，當知警惕信無再犯之虞
    ，兼酌及辯護人求予被告緩刑等情，認暫不執行其刑為當，
    併予宣告緩刑，並依家庭暴方防治法第３０條第１項規定，
    諭知在緩刑期內付保護管束，用啟自新。
據上論斷，應依刑事訴訟法第４５５條之１第１項、第３項、第
３６９條第１項前段、第２９９條第１項前段，家庭暴力防治法
第５０條第１款、第３０條第１項，刑法第１１條前段、第２７
７條第１項、第５５條前段、第４１條第１項前段，罰金罰鍰提
高標準條例第１條前段、第２條，判決如主文。
本案經檢察官蔡元仕到庭執行職務。
中    華    民    國    95    年    5     月    11    日
                  刑事第一庭  審判長法  官  鄭水銓
                                    法  官  廖怡貞
                                    法  官  陳福來
以上正本證明與原本無異。
不得上訴。
                                    書記官  林兆嘉
中    華    民    國    95    年    6     月    28    日
附錄本案論罪科刑法條全文：
家庭暴力防治法第五十條：
  違反法院依第十三條、第十五條所為之下列裁定者，為本法所
稱之違反保護令罪，處三年以下有期徒刑、拘役或科或併科新台
幣十萬元以下罰金：
一  禁止實施家庭暴力行為。
二  禁止直接或間接騷擾、接觸、通話或其他連絡行為。
三  命遷出住居所。
四  遠離住居所、工作場所、學校或其他特定場所。
五  命完成加害人處遇計畫：戒癮治療、精神治療、心理輔導或
    其他治療、輔導。
刑第二百七十七條：
傷害人之身體或健康者，處三年以下有期徒刑、拘役或一千元以
下罰金。
犯前項之罪因而致人於死者，處無期徒刑或七年以上有期徒刑；
致重傷者，處三年以上十年以下有期徒刑。


司法院資訊處製作；財團法人民間司法改革基金會備份。
